臺灣板橋地方法院刑事判決             100年度訴字第1527號
公  訴  人  臺灣板橋地方法院檢察署檢察官
被      告  徐沛珍
上列被告因違反毒品危害防制條例等案件，經檢察官提起公訴（
100 年度毒偵續字第13號），被告於準備程序進行中就被訴事實
為有罪之陳述，本院合議庭裁定由受命法官獨任進行簡式審判程
序並判決如下：
    主  文
徐沛珍施用第一級毒品，處有期徒刑陸月，如易科罰金，以新臺
幣壹仟元折算壹日。又施用第二級毒品，處有期徒刑月，如易
科罰金，以新臺幣壹仟元折算壹日。應執行有期徒刑柒月，如易
科罰金，以新臺幣壹仟元折算壹日。
    事  實
一、徐沛珍前於民國99年間因施用第一級、第二級毒品案件，經
    臺灣士林地方法院以99年度毒聲字第243 號裁定送觀察、勒
    戒後，認無繼續施用毒品之傾向，於99年8 月10日釋放出所
    ，並由臺灣士林地方法院檢察署檢察官以99年度毒偵字第10
    22號為不起訴處分確定。詎其仍不知悔改，於前揭觀察勒戒
    執行完畢釋放後5 年內，基於施用第一級毒品海洛因之犯意
    ，於100 年2 月3 日6 時許，在友人位於新北市○○區○○
    路上之車輛內，以將第一級毒品海洛因摻入香煙內點燃後，
    吸食煙氣之方式，施用海洛因1 次；復另行起意，基於施用
    第二級毒品甲基安非他命之犯意，於同日6 時許，在上開處
    所，以將第二級毒品甲基安非他命置於玻璃球（未扣案）燒
    烤後，吸食煙氣之方式，施用甲基安非他命1 次。嗣於同年
    月5 日1 時50分許，在新北市○○區○○街與廣權路口，因
    另案通緝為警緝獲，經其同意後採集尿液檢體，其於警方採
    集之尿液送驗後，檢驗結果出具前，即犯罪未發覺前，向警
    方坦承其於前開時地施用第二級毒品甲基安非他命之犯行，
    經送驗結果呈嗎啡、可待因及甲基安非他命陽性反應，始悉
    上情。
二、案經新北市政府警察局板橋分局移送臺灣板橋地方法院檢察
    署檢察官偵查起訴。
    理  由
一、按除被告所犯為死刑、無期徒刑、最輕本刑為3 年以上有期
    徒刑之罪或高等法院管轄第一審案件者外，於前條第1 項程
    序進行中，被告先就被訴事實為有罪之陳述時，審判長得告
    知被告簡式審判程序之旨，並聽取當事人、代理人、辯護人
    及輔佐人之意見後，裁定進行簡式審判程序，刑事訴訟法第
    273 條之1 第1 項定有明文。本件被告徐沛珍所犯毒品危害
    防制條例第10條第1 、2 項之施用第一、二級毒品罪，均非
    屬最輕本刑為3 年以上有期徒刑之罪，且被告徐沛珍於本院
    100 年7 月27日準備程序進行中，已就被訴之事實為有罪之
    陳述，經審判長告知被告簡式審判程序之旨後，被告及公訴
    人均同意改依簡式審判程序審理，本院合議庭乃依上揭規定
    ，裁定本件由受命法官獨任進行簡式審判程序，合先敘明。
二、前開犯罪事實，業據被告徐沛珍坦承不諱，又其於經警查獲
    後所採集之尿液檢體，經臺灣檢驗科技股份有限公司以氣相
    層析質譜儀法鑑定結果，呈鴉片類（嗎啡、可待因）及安非
    他命類（甲基安非他命）陽性反應，有新北市政府警察局板
    橋分局偵辦毒品危害防制條例案件被移送人姓名及代號碼對
    照表（尿液檢體編號：A0000000）及該公司出具之濫用藥物
    檢驗報告（報告日期：2011/2/24 ，報告編號：UL/2011/00
    000000）各1 份附卷可稽（按施用海洛因後，係以嗎啡、可
    待因型態自尿液排出），足認被告自白均與事實相符，堪予
    採信。
三、按觀察、勒戒或強制戒治執行完畢釋放後，5 年內再犯第10
    條之罪者，檢察官應依法追訴，毒品危害防制條例第23條第
    2 項定有明文。經查，被告於99年間因施用第一級、第二級
    毒品案件，經臺灣士林地方法院以99年度毒聲字第243 號裁
    定送觀察、勒戒後，認無繼續施用毒品之傾向，於99年8 月
    10 日 釋放出所，並由臺灣士林地方法院檢察署檢察官以99
    年度毒偵字第1022號為不起訴處分確定，此有臺灣高等法院
    被告前案紀錄表1 份在卷可參，其於觀察勒戒執行完畢後5
    年內再犯毒品危害防制條例第10條之罪，與毒品危害防制條
    例第23條第2 項之起訴條件符合。綜上，本件事證明確，被
    告犯行洵堪認定，應予依法論科。
四、核被告徐沛珍所為，係犯毒品危害防制條例第10條第1 項之
    施用第一級毒品罪及同條第2 項之施用第二級毒品罪。被告
    施用前持有海洛因、甲基安非他命之低度行為，分別為施用
    之高度行為所吸收，均不另論罪。被告所犯前開2 罪間，犯
    意各別，行為互殊，應分論併罰。又被告於100 年2 月5 日
    1 時50分許，在新北市○○區○○街與廣權路口，因另案通
    緝為警緝獲，斯時警員或其他有偵查犯罪職權之機關尚不知
    被告有施用第一級毒品海洛因及第二級毒品甲基安非他命之
    行為，嗣於警詢時，即自承上述施用第二級毒品之犯行並接
    受裁判，此有該日之警詢筆錄在卷可稽（見臺灣板橋地方法
    院檢察署100 年度毒偵字第2163號卷第2 頁反面），是被告
    就施用第二級毒品之犯行符合自首之要件，爰依刑法第62條
    前段之規定減輕其刑。審酌被告前已因施用毒品案件經送觀
    察勒戒，仍不能戒除毒癮，再次漠視法令禁制而犯本罪，顯
    見其戒除毒癮之意志薄弱，兼酌其施用毒品行為本質上係屬
    自我戕害行為，反社會性之程度應較低，及犯後坦承犯行等
    一切情狀，各量處如主文所示之刑及諭知易科罰金之折算標
    準，並定應執行刑及諭知易科罰金之折算標準，以示懲儆。
    至被告為前揭犯行所持用之玻璃球1 個並未扣案，遍查全卷
    既無證據資料足資證明前開物品仍現實存在，又該物品亦非
    屬違禁物或本院應義務沒收之物，故為免造成執行困難，爰
    不予宣告沒收，附此敘明。
據上論斷，應依刑事訴訟法第273 條之1 第1 項、第299 條第1
項前段，毒品危害防制條例第10條第1 項、第2 項，刑法第11條
前段、第62條、第41條第1 項前段、第8 項、第51條第5 款，判
決如主文。
本案經檢察官姜麗君到庭執行職務。
中    華    民    國   100    年    7     月    29    日
                  刑事第十四庭  法  官  傅明華
上列正本證明與原本無異。
如不服本判決，應於送達後10日內敘明上訴理由，向本院提出上
訴狀，上訴於本院第二審合議庭 (應附繕本) 。其未敘述上訴理
由者，應於上訴期間屆滿後20日內向本院補提理由書「切勿逕送
上級法院」。
                                書記官  蔡一如
中    華    民    國   100    年    7     月    29    日
附錄本案論罪科刑法條全文：
毒品危害防制條例第10條：
施用第一級毒品者，處6 月以上5 年以下有期徒刑。
施用第二級毒品者，處3 年以下有期徒刑。